臺灣桃園地方法院刑事判決　　　　　　　　　　　　　九十一年度易字第八七九號
　　公　訴　人　臺灣桃園地方法院檢察署檢察官
　　被　　　告　甲○○
右列被告因贓物案件，經檢察官提起公訴（九十年度偵字第四六五五號），本院判決
如左‥
    主  文
甲○○故買贓物，處有期徒刑參月，如易科罰金以參佰元折算壹日。
    事  實
一、甲○○於民國（下同）八十八年一月間因其所有車號Ｖ３〡７３０７，廠牌三陽
    喜美之白色自小客車借友人使用發生車禍，車頭嚴重受損，經拖往庚○○之修車
    廠估價修理費用為新台幣（下同）三、四十萬元，所須太貴，遂一直置放於庚○○之修車廠內，此間因覺原車號不好，遂另行起意，先向監理站謊報車牌遺失領
    得新號牌Ｚ九〡五九八０號（偽造文書部份未據起訴）。迄八十八年底透過友人
    介紹與己○○接洽，經游某估價表示十八萬元可修復該車時，即得預見己○○日
    後所交付之車輛恐整輛汽車係來源不明之贓車，仍允諾由游某修車，越二星期後
    即八十九年一月間，經游某告知車已修好，乃由母親王丁○○、妹妹乙○○前往
    修車廠將與甲○○送修汽車同款式之汽車一輛取回（原為戊○○所有而在八十八
    年十二月二十二日二十一時許，先在桃園縣中壢市○○路底遭人竊取，繼引擎號
    碼VA-AN14761號，遭人變造為VA-AN16441號，車身號碼MD13283號，遭人變造為
    MD14）並由王丁○○給付現金十六萬元，不足之二萬元則由甲○○另行親至修車
    廠給付。甲○○取得該車後即將前述所請領之新號牌懸掛於車上使用，嗣於九十
    年三月十二日十七時許，駕駛上開車輛在台北縣板橋市○○路○段九十一巷底，
    為埋伏員警查獲，始查悉上情。
二、案經台北縣警察局板橋分局移送台灣桃園地方法院檢察署檢察官偵查起訴。
    理  由
一、本件訊之被告甲○○固坦承右揭時地為警查獲贓車，惟矢口否認有竊盜或故買贓
    物之犯行，辯稱：該車係在八十八年一月間借給朋友時發生車禍，一開始拖往庚○○所經營之順立車廠修理，因為庚○○估計修理費要三、四十萬元，所以就一
    直放著，直到八十八年底經友人丙○○介紹將車轉交由己○○所經營之川輝汽車
    材料行修理，因為己○○說只需十八萬元即可修好，伊就交由他修，交車後，伊
    才發現該車之艾登卡號碼遭磨去，後來被警方查獲是贓車，於第一次庭訊後己○○就威脅伊，並將黃榮華之身分證影本及電話號碼交給伊，要伊說修車的是綽號
    阿華之人，事實上伊是將車交由己○○修理，且不知道車子有問題云云。經查，
    系爭懸掛Ｚ九〡五九八０號車牌之汽車係被害人戊○○所有之汽車（原車牌號碼
    為Ｖ七〡七０一０號），而於八十八年十二月二十二日二十一時許，在桃園縣中
    壢市○○路底失竊，嗣於九十年三月十二日十七時許，為警查為獲被告甲○○所
    駕駛，該車之引擎號碼原為VA-AN14761號，業經變造為VA-AN16441號，車身號碼
    原為MD13283號，業經變造為MD14853號，該車玻璃上之艾登卡號碼已遭磨去等情
    ，業據被害人指訴綦詳，並有車體照片多張及贓證物品清單一紙在卷可參，核屬
    贓物無訛。次查，就上開贓車之來源，被告甲○○於警訊及檢察官初次訊問時均
    稱：伊於八十八年一月間所購買車牌號碼V3-七三０七號三陽銀色轎車，於當月
    即因借予友人，而在林口發生車禍、衝撞護欄導致車頭嚴重毀損，後來經朋友丙○○介紹，將車子拿到己○○之車廠修理，修理費用為新台幣（下同）十八萬元
    云云，有警訊筆錄及九十年三月十三日偵查筆錄在卷可按，嗣於檢察官擇期訊問
    後先改稱：己○○僅有幫伊做過車子的保養，車子當初發生車禍是送到庚○○所
    經營之順立車廠修理，後來在八十九年一月間，伊在順立車廠碰到一名綽號阿華
    之男子，他說修到好只要十八萬元，所以伊就將車子取回交由阿華修理，八十九
    年一月中車子修好，是由伊的妹妹去取回；阿華即口卡片上之男子黃雲龍（另為
    不起訴處分）云云。迨緝獲黃雲龍，與之對質時，又改稱：當時到順立車廠說只
    要一、二十萬就可以幫伊修車的是黃榮華，應非黃雲龍，當時黃榮華所給的聯絡
    電話是0000000000號二云，復稱：伊是被己○○威脅才說車子是交由
    黃榮華修理，黃榮華的身份證影本及聯絡電話也是己○○交給伊的，其實伊的車
    子於發生車禍後放在順立車廠很久，八十八年十二月經丙○○介紹才送到己○○
    的車廠，己○○當場估價要十八萬元，車子是在八十九年一月中交車，車款是由
    伊的母親王丁○○交給己○○的云云。其供詞雖前後反覆，然基於案重初供之經
    驗法則，被告於案發時之供述，較少權衡利害得失，較少受干預，其供述依理當
    比事後翻異之詞為可採，況且依被告之初供對於己○○自有使之受刑事訴追之虞
    ，因此被告供稱其遭人威脅始改稱與己○○無涉，尚非不可盡信。又查，系爭車
    輛係自己○○之車廠領得，業經被告之妹乙○○及其母親丁○○到庭證述甚明，
    雖證人台北縣警察局板橋分局警員陳弘偉於偵訊時證稱：己○○所經營之車廠並
    無烤漆及板金的機器設備，以其設備也沒有辦法做到將汽車之艾登卡號碼磨掉的
    工作等語，然系爭車輛可以先在他處完成烤漆板金及變更引擎號碼、車身號碼等
    動作，再置於己○○之修車廠內，是要不得以其修車廠無上開設備即可逕認被告
    並非向己○○買車。末查，被告自承自交車修理迄取得汽車，前後僅二星期，惟
    依卷附被告原來汽車車禍受損之照片，可知其車頭受損情形相當嚴重，順立車行
    之負責人庚○○亦估算之修理費達三、四十萬元，故被告汽車受損情形顯非短短
    二星期即可回復原狀，且其支付價金亦僅十八萬元與三、四十萬元相差甚遠，是
    被告對於所買受車輛為來路不明之贓車有不確定之認識，其進而買受，犯行應堪
    認定。
二、核被告所為係犯刑法三百四十九條第二項之故買贓物罪。爰審酌被告犯罪之動機
    、目的、手段及其品性、生活狀況、智識程度、犯罪所生之損害、犯罪後態度等
    一情狀，量處如主文所示之刑，又被告行為後，刑法第四十一條業於九十年一月
    十日修正公布，將得易科罰金之罪名由原來最輕本刑為三年以下有期徒刑之罪，
    改為最輕本刑為五年以下有期徒刑之罪亦得易科罰金，於同年一月十二日生效，
    茲比較結果，以修正後之刑法第四十一條有利於被告，爰依該條之規定，諭知被
    告所宣告之徒刑得易科罰金及折算標準。
據上論斷，應依刑事訴訟法第二百九十九條第一項前段、刑法第二條第一項、刑法第
三百四十九條第二項、第四十一條第一項，罰金罰鍰提高標準條例第一條、第二條，
判決如主文。
本案經檢察官鍾雅蘭到庭執行職務。
中      華      民      國      九十一      年    十一    月    十八    日
                                臺灣桃園地方法院刑事第一庭
                                    法  官   潘政宏
右正本證明與原本無異。
如不服本判決，應於判決送達後十日內向本院提出上訴狀( 應附繕本 )，上訴於
臺灣高等法院。
                                    書記官   王月香
中        華        民        國   九十一   年    十一    月    十九    日
附錄論罪科刑法條
中華民國刑法第三百四十九條
收受贓物者，處三年以下有期徒刑、拘役或五百元以下罰金。
搬運、寄藏、故買贓物或為牙保者，處五年以下有期徒刑、拘役或科或併
科一千元以下罰金。
因贓物變得之財物，以贓物論。
